臺灣基隆地方法院刑事判決　　　　　　　96年度訴字第1075號
公　訴　人　臺灣基隆地方法院檢察署檢察官
被　　　告　甲○○
上列被告因毒品危害防制條例案件，經檢察官提起公訴（96年度
毒偵字第2625號），於本院準備程序進行中，被告就被訴之事實
為有罪之陳述，本院合議庭乃裁定由受命法官依簡式審判程序獨
任進行審理，並判決如下：
    主  文
甲○○施用第一級毒品，累犯，處有期徒刑捌月；又施用第二級
毒品，累犯，處有期徒刑陸月。應執行有期徒刑壹年。
    事  實
一、甲○○前曾因施用毒品案件，經觀察、勒戒後，認無繼續施
    用毒品之傾向，於民國93年7月1日出所（改羈押，於93年8
    月2 日當庭釋放），並經臺灣基隆地方法院檢察署檢察官，
    以92 年度毒偵字第914號、93年度毒偵字第28號為不起訴處
    分確定。嗣又因施用第一級及第二級毒品案件，經本院於94
    年4月28日，以94年度訴字第221號分別判處有期徒刑7月、4
    月，應執行有期徒刑10月確定。又因施用第一級及第二級毒
    品案件，經本院於94年8月17日以94年度訴字652號分別判處
    有期徒刑7月、4月，應執行有期徒刑10月確定，上開二案接
    續執行，於96年1月31 日縮刑期滿執行完畢。詎其猶不知戒
    除毒癮，復基於施用第一級及第二級毒品之犯意，於96年9
    月19日晚上7、8時許，在其位於基隆市七堵區○○○路40號
    4 樓住處，先以玻璃球吸食器施用第二級毒品安非他命1 次
    ，約莫1小時後，再以捲菸方式施用第一級毒品海洛因1次，
    嗣於96年9月20日下午5時30分許，為警在基隆市○○區○○
    街5巷8號前，因見其行跡可疑而上前盤查查獲，經甲○○同
    意採驗其尿液，結果呈安非他命、甲基安非他命、嗎啡及可
    待因陽性反應，而悉上情。
二、案經基隆市警察局第三分局報告臺灣基隆地方法院檢察署檢
    察官偵查起訴。
    理  由
一、程序事項：
    本件被告甲○○所犯者非為死刑、無期徒刑、最輕本刑為3
    年以上有期徒刑之罪或高等法院管轄第一審案件，其於準備
    程序進行中，先就被訴事實為有罪之陳述，經告知其簡式審
    判程序之旨，並聽取公訴人、被告之意見後，本院依刑事訴
    訟法第273條之1第1 項之規定，裁定由受命法官獨任進行簡
    式審判程序，合先敘明。
二、認定事實所依據之證據及理由：
    (一)被告自白：被告於本院審理中自白確有於上開時、地分別
      施用第一級毒品海洛因及第二級毒品安他命各1 次之犯行
      事實，其任意自白核與下列事證相符，應堪採為證據。
    (二)尿液檢驗結果：
      臺灣尖端先進生技醫藥股份有限公司濫用藥物檢驗報報告
      1 紙（附於96年度毒偵字第2625號偵查卷第15頁），足證
      經被告同意採集其尿液送驗結果呈安非他命、甲基安非他
      命、嗎啡、可待因陽性反應。
    (三)臺灣高等法院被告全國前案紀錄表附卷可參，足認被告確
      有如事實所載之觀察、勒戒及徒刑之執行等事實。
三、論罪及科刑之理由：
  (一)查海洛因、安非他命係毒品危害防制條例所列管之第一級及
    第二級毒品，此為該條例第2條第2項第1款及第2款所明定。
    核被告所為，係分別犯毒品危害防制條例第10條第1 項之施
    用第一級毒品罪及同條例第10條第2 項之施用第二級毒品罪
    。被告各次持有第一級及第二級毒品以供其各次施用，其持
    有之低度行為，應為其施用之高度行為所吸收，均不另論罪
    。又被告先後施用第一級毒品及第二級毒品之行為，犯意各
    別且行為互殊，應予分論併罰。
  (二)被告曾有如前所述之犯罪科刑及刑之執行情形，此有臺灣高
    等法院被告前案紀錄表可稽，其於有期徒刑執行完畢後，5
    年內故意再犯本件最重本刑為有期徒刑以上之罪，均構成為
    累犯，均應依刑法第47條第1 項規定論以累犯，並依法加重
    其刑。
  (三)爰審酌立法院於86年10月30 日三讀通過於87年5月20日公布
    ，同年月22日生效之毒品危害防制條例，該條例對於施用毒
    品之被告改以治療、矯治為目的，非重在處罰，是被告違反
    本罪實係基於「病患性」行為，而對他人甚少損害，然被告
    前曾因施用毒品，經送觀察、勒戒及判決執行，有上開前案
    紀錄表為憑，素行非佳，經警查獲後仍未戒絕，如前次輕度
    量刑就被告言已無法收矯治之效在衡量被告其餘犯罪之動機
    、目的、犯罪時所受之刺激、犯罪之手段、犯人之生活狀況
    、品行、智識程度、犯罪所生之危險或損害、犯罪後之態度
    等一切情狀，分別判處主文所示之刑，並依刑法第51條第5
    款規定，定其應執行之刑。
四、據上論斷，應依刑事訴訟法第273條之1第1項、第299條第1
    項前段，毒品危害防制條例第10條第1項、第2項、第23條第
    2項，刑法第11條前段、第47項第1項、第51條第5 款，判決
    如主文。
本案經檢察官乙○○到庭執行職務。
中　　華　　民　　國　　96　　年　　12　　月　　31　　日
                  刑事第三庭法    官  林淑鳳
以上正本證明與原本無異。
如不服本判決應於收受本判決後10日內向本院提出上訴書狀，其
未敘述上訴理由者，並得於提起上訴後10日內向本院補提理由書
狀（均須按他造當事人之人數附繕本）「切勿逕送上級法院」。
中　　華　　民　　國　　97　　年　　1 　　月　　3 　　日
                            書 記 官  郭廷耀
附錄論罪法條：
毒品危害防制條例第10條第1、2項
施用第一級毒品者，處 6 月以上 5 年以下有期徒刑。
施用第二級毒品者，處 3 年以下有期徒刑。
